# 限售股期末公允单价的确定

提问人：shengxincan 时间：2010-08-13 13:23:39
求助的问题： 1 、期末计算限售股股票公允价值变动损益时，期末公允单价应如何确定？ 2 、如果限售股股票在期末时已接近解禁期，是否将限售股股票从可供出售金融资产中调整到交易性金融资产?

回答人：chenyiwei
回复 楼主 shengxincan 的帖子 1 、期末公允价值的确定应采用估值模型，类似于《讲解 2008 》第十二章中对限制性股票估值方法的描述。 2 、根据现行的金融工具准则的规定，不允许将金融资产从交易性金融资产重分类到其他类别，也不允许从其他类别重分类到交易性金融资产。